【裁判字號】    97,交上訴,83
【裁判日期】    971209
【裁判案由】    公共危險
【裁判全文】
臺灣高等法院高雄分院刑事判決        97年度交上訴字第83號
上  訴  人  台灣屏東地方法院檢察署檢察官
被      告  甲○○
                    （本案
上列上訴人因被告公共危險案件，不服臺灣屏東地方法院97年度
交訴緝字第2 號中華民國97年9 月29日第一審判決（起訴案號：
臺灣屏東地方法院檢察署94年度偵字第773 號），提起上訴，本
院判決如下：
     主  文
上訴駁回。
     事  實
一、甲○○於民國93年12月12日下午7 時許，駕駛車牌號碼5170
    -JQ 號自用小貨車，由西往東沿屏東縣新園鄉○○村○○路
    ，依規定車速不得超過時速50公里之路段，超速以時速60公
    里行駛，於行經該路與鹽洲路之交叉路口時，因反應不及，
    不慎撞及由張圍智駕駛搭載吳雅玲，由南往北沿鹽洲路闖紅
    燈欲穿越該路口之車牌號碼L79-692 號重型機車，致該機車
    人車倒地，張圍智因而受有兩側上肢、左下肢及背部多處擦
    傷，吳雅玲則受有頭部外傷併腦挫傷、顱內出血、顱骨骨折
    、頭皮多處裂傷共7.5 公分、左上臂裂傷2 公分、左顏面神
    經麻痺等傷害（過失傷害部分經原審量處有期徒刑3 月），
    詎甲○○肇事後，明知其行為已造成上開二人受傷，竟未下
    車查看救護並報警處理，猶基於肇事逃逸之犯意，逕自駕駛
    原車離去，嗣為警循線查獲。
二、案經屏東縣政府警察局東港分局報告臺灣屏東地方法院檢察
    署檢察官偵查起訴。
    理  由
一、本件被告甲○○（下稱被告）所犯係死刑、無期徒刑、最輕
    本刑為3 年以上有期徒刑以外之罪，其於本院準備程序及審
    理程序中就被訴事實為有罪之陳述，經審判長告知簡式審判
    程序之旨，並聽取公訴人、被告及辯護人之意見後，本院認
    為適宜進行簡式審判程序，合先敘明。
二、前揭犯罪事實，業據被告於本院審理時坦承不諱，核與證人
    即被害人張圍智、吳雅玲；證人即目擊者蔡豐吉於警詢及偵
    查中證述之情節相符，復有道路交通事故調查報告表(一)、(二)
    、現場圖、診斷證明書、現場及採證照片24幀在卷可稽，被
    告之自白核與事實相符，其肇事致人受傷而逃逸之事證明確
    。
二、本件被告駕駛自用小貨車，明知肇事致人受傷，仍未下車查
    看，逕自駕車離去，業如前述。核其所為，係犯刑法185 條
    之4 肇事致人受傷而逃逸罪。
三、被告行為（93年12月12日）後關於易科罰金之標準業經修正
    ，其行為時仍適用之90年1 月10日修正公布，同年月12日生
    效施行之刑法第41條第1 項規定「犯最重本刑為5 年以下有
    期徒刑以下之刑之罪，而受6 個月以下有期徒刑或拘役之宣
    告，因身體、教育、職業、家庭之關係或其他正當事由，執
    行顯有困難者，得以1 元以上3 元以下折算1 日，易科罰金
    。但確因不執行所宣告之刑，難收矯正之效，或難以維持法
    秩序者，不在此限」；而行為後之94年1 月7 日修正公布，
    於95年7 月1 日施行之刑法第41條第1 項則規定：「犯最重
    本刑為5 年以下有期徒刑以下之刑之罪，而受6 個月以下有
    期徒刑或拘役之宣告者，得以新臺幣1 千元、2 千元或3 千
    元折算1 日，易科罰金。但確因不執行所宣告之刑，難收矯
    正之效，或難以維持法秩序者，不在此限」。比較上開行為
    時法、裁判時法關於易科罰金折算標準，應以其行為時之90
    年1 月10日修正公布、同年月12日生效施行之刑法第41條第
    1 項規定較有利於被告，依刑法第2 條第1 項前段，即應適
    用90年1 月10日修正公布、同年月12日生效施行之行為時法
    即刑法第41條第1 項，修正前罰金罰鍰提高標準條例第2 條
    之規定，定其易科罰金之折算標準。
四、原審認被告罪證明確，因而適用刑法第2 條第1 項、第185
    條之4 、90年1 月12日生效施行之刑法第41條第1 項，罰金
    罰鍰提高標準條例第1 條前段、廢止前罰金罰鍰提高標準條
    例第2 條，現行法規所定貨幣單位折算新臺幣條例第2 條之
    規定，並審酌被告僅有國中肄業之教育程度，曾犯業務過失
    致死罪及違反廢棄物清理法案件，有臺灣高等法院被告全國
    前案紀錄表，此次駕車肇事致人受傷而逃逸，其行為已危害
    公共往來之安全，且犯後未與被害人達成和解，惟被告犯後
    即坦承犯行，就車禍之發生過失程度較低等一切情狀，量處
    有期徒刑1 年，並說明被告之行為係在96年4 月24日之前，
    所犯合於中華民國九十六年罪犯減刑條例第2 條第1 項第3
    款、第7 條、第9 條之規定，應就所科之刑減其宣告刑二分
    之一為有期徒刑6 月，並以每日銀元300 元即新台幣900 元
    定其易科罰金之折算標準。核其認事用法，核無不合，量刑
    亦屬允當。公訴人依被害人之請求，以原判決量刑過輕為由
    ，提起上訴，難認有理由，應予駁回。
五、據上論斷，應依刑事訴訟法第368條，判決如主文。
本案經檢察官林敏惠到庭執行職務。
中    華    民    國    97    年    12    月    9    日
                  刑事第七庭    審判長法  官  莊飛宗
                                      法  官  邱明弘
                                      法  官  陳明富
以上正本證明與原本無異。
如不服本判決應於收受本判決後10日內向本院提出上訴書狀，其
未敘述上訴理由者，並得於提起上訴後10日內向本院補提理由書
狀（均須按他造當事人之人數附繕本）「切勿逕送上級法院」。
中    華    民    國    97    年    12    月    9    日
                                      書記官  黃英彥
附錄本判決論罪科刑法條：
刑法第185條之4：
駕駛動力交通工具肇事，致人死傷而逃逸者，處6 月以上五年以
下有期徒刑。


司法院資訊處製作；財團法人民間司法改革基金會備份。
